臺灣桃園地方法院民事簡易判決
110年度桃簡字第1816號
原      告  李秀香

訴訟代理人  林尤超
被      告  俞致良

上列當事人間請求給付租金事件，本院於民國111年4月28日言詞
辯論終結，判決如下：
　　主    文
被告應給付原告新臺幣貳拾柒萬捌仟柒佰柒拾玖元。
原告其餘之訴駁回。
訴訟費用由被告負擔百分之八十四，餘由原告負擔。
本判決第一項得假執行。
    事實及理由
壹、程序方面
一、按簡易訴訟之訴狀送達後，原告不得將原訴變更或追加他  
    訴，但擴張或減縮應受判決事項之聲明者，不在此限，民事
    訴訟法第436條第2項適用第255條第1項但書第3款定有明文
    。經查，原告起訴時請求：「被告應給付原告新臺幣（下同
    ）29萬8,720元。」（見本院卷第2頁），嗣於本院審理中擴
    張聲明為：「被告應給付原告33萬0,900元。」（見本院卷
    第57頁、第71頁），核係擴張應受判決事項之聲明，應予准
    許。
二、被告經合法通知，未於最後言詞辯論期日到場，核無民事訴
    訟法第386條各款所列情形，爰依同法第433條之3規定，依
    職權由原告一造辯論而為判決。
貳、實體方面
一、原告主張：被告於民國107年9月1日起向原告承租桃園市○○
    區○○路000號6樓之5房屋（下稱系爭房屋），簽訂「新版房
    屋租賃契約書」（下稱系爭租約），租期至110年9月1日止
    共3年，約定第1年租金每月1萬7,000元，第2、3年租金每月
    1萬8,000元，應於每月8日給付，押租金1萬8,000元。被告
    至110年9月底始搬離，應給付3年租金及半個月相當於租金
    之不當得利合計64萬5,000元，然被告僅匯款繳納租金40萬0
    ,128元，尚積欠原告24萬4,872元。又原告代被告繳納管理
    費5萬8,632元、水電瓦斯費7,809元，被告即受有不當得利
    。另被告將系爭房屋內熱水器搬走且損壞瓦斯爐（與熱水器
    合稱熱水器等物）致原告損失9,000元，又將系爭房屋大門
    及信箱鑰匙帶走，致原告支出開鎖、大門及信箱換鎖費用共
    計1,900元，復損壞系爭房屋牆壁上油漆致原告僱工重漆支
    出8,759元，上開被告積欠之租金、不當得利及應賠償之損
    失合計33萬0,900元，爰依租賃契約、侵權行為及不當得利
    之法律關係提起本件訴訟等語，並聲明：如擴張後之聲明。
二、被告未於言詞辯論期日到場，亦未提出書狀為任何聲明或陳
    述。
三、本院之判斷：
　㈠經查，被告於107年9月1日起向原告承租系爭房屋，簽訂系爭
    租約，租期至110年9月1日止共3年，約定第1年租金每月1萬
    7,000元，第2、3年租金每月1萬8,000元，應於每月8日給付
    ，押租金1萬8,000元，被告於110年9月底搬離，被告匯款繳
    納租金共計40萬0,128元，另原告代被告繳納管理費5萬8,63
    2元、水電瓦斯費7,809元等情，有系爭租約、存摺明細、交
    易明細、管理費繳納證明、台灣自來水公司各項費款繳費憑
    證、台灣電力公司繳費憑證及欣桃天然氣股份有限公司氣費
    證明單等證據附卷可參（見本院卷第15至32頁、第60至64頁
    ），堪信為真實。
　㈡原告請求項目：
　⒈租金及相當於租金之不當得利部分：　　
　　經查，系爭房屋租賃期間自107年9月1日起，而被告於107年
    10月5日匯款1萬7,000元予原告，有存摺明細附卷可參（見
    本院卷第15頁），應可認被告於107年10月5日係匯款系爭房
    屋同年10月之租金。參以原告自承被告有繳納押租金1萬8,0
    00元（見本院卷第71頁），並有系爭租約附卷可參（見本院
    卷第30頁反面），且衡諸常情押租金通常與第1個月租金同
    時給付，足認被告於簽訂系爭租約時應已給付107年9月租金
    1萬7,000元及系爭押租金萬8,000元甚明。被告應給付3年租
    金總額應為63萬6,000元（計算式：1萬7,000×12+1萬8,000×
    12×2＝636,000）。另系爭房屋租期於110年9月1日已屆期，
    而被告遲至月底始搬離，自受有相當於租金之不當得利，原
    告請求被告給付半個月相當於租金之不當得利9,000元自有
    理由。從而，被告應給付租金及不當得利合計64萬5,000元
    （計算式：63萬6,000+9,000=64萬5,000），扣除被告已匯
    款40萬0,128元、107年9月租金1萬7,000元及系爭押租金1萬
    8,000元，尚應給付20萬9,872元（計算式：64萬5,000-40萬
    0,128-1萬7,000-1萬8,000=20萬9,872）。　　
　⒉管理費、水電瓦斯費部分：　　
　　按無法律上之原因而受利益，致他人受損害者，應返還其利
    益，民法第179條前段定有明文。經查，原告代被告繳納系
    爭房屋之管理費5萬8,632元、水電瓦斯費7,809元已見前述
    ，則被告自屬無法律上原因受有無須繳納系爭房屋管理費5
    萬8,632元、水電瓦斯費7,809元之利益，原告因而受有損害
    ，原告自得依不當得利之規定請求被告返還管理費5萬8,632
    元、水電瓦斯費7,809元。
　⒊更換及修繕部分：　　
　⑴按承租人應以善良管理人之注意，保管租賃物。承租人違反
    前項義務，致租賃物毀損、滅失者，負損害賠償責任，民法
    第432條第1項前段、第2項前段定有明文。次按因故意或過
    失，不法侵害他人之權利者，負損害賠償責任，民法第184
    條第1項前段定有明文。　
　⑵熱水器等物部分：　　
　　經查，原告主張熱水器等物於107年間購買，被告嗣搬走熱
    水器，且損壞瓦斯爐，熱水器購買金額為8,500元扣除折舊
    後為5,000元，瓦斯爐購買金額為6,700元，扣除折舊為4,00
    0元，並提出購買新瓦斯爐之服務單為證（見本院卷第58頁
    、65頁），然原告未提出熱水器原有及重新購買單據，自難
    認原告受有熱水器毀損之損失，應僅能認原告應賠償瓦斯爐
    毀損之損失，另本院審酌原告未提出原有瓦斯爐之購買單據
    ，以及原有瓦斯爐出廠時間、毀損前價值及使用情形不明等
    一切因素，認原告所受原有瓦斯爐損失為670元。　
　⑶開鎖及換鎖費用：　　
　　經查，原告主張開鎖費用500元、大門、信箱換鎖分別為1,2
    00元、200元，並提出收據為證（見本院卷第58頁、第65頁
    ），而原告復自承大門、信箱於系爭房屋起造時即存在等語
    （見本院卷第71頁反面），依行政院所頒固定資產耐用年數
    表及固定資產折舊率之規定，大門、信箱應屬房屋其他附屬
    設備耐用年數為10年，依定率遞減法每年折舊1000分之206
    ，另依營利事業所得稅查核準則第95條第6項規定「 固定資
    產提列折舊採用定率遞減法者，以1年為計算單位，其使用
    期間未滿1年者，按實際使用之月數相當於全年之比例計算
    之，不滿1月者，以1月計」，系爭房屋於105年4月起課房屋
    稅，有稅籍證明書附卷可參（本院卷第6頁），至被告110年
    9月底搬離時，系爭大門及信箱已使用5年6月，大門、信箱
    換鎖費用1,400元（計算式：1,200+200=1,400）折舊後之修
    復費用估定為396元（詳如附表之計算式），加計毋庸折舊
    之開鎖費用500元為896元（計算式：396+500=896）。
　⑷油漆部分：　　
　　經查，原告主張被告損壞系爭房屋牆壁上油漆致原告僱工重
    漆支出8,759元，有收據附卷可參（見本院卷第58頁、第66
    頁），然本院審酌原有油漆之油漆時間及損壞情形不明等一
    切因素，認原告所受原有油漆損失為900元。
　⒋基上，原告得請求被告給付之金額為27萬8,779元（計算式：
    20萬9,872+58,632+7,809+670+896+900=27萬8,779）。
四、綜上所述，原告依系爭租約、侵權行為及不當得利之法律關
    係，請求被告給付原告27萬8,779元，為有理由，應予准許
    ，逾此範圍之請求，則無理由，應予駁回。
五、本件事證已臻明確，兩造其餘攻擊防禦方法及所提證據，經
    核與判決結果不生影響，爰不逐一論述，併此敘明。
六、本件原告勝訴部分係依民事訴訟法第427條規定適用簡易程
    序所為被告敗訴之判決，爰依同法第389條第1項第3款規定
    ，依職權宣告假執行。
七、訴訟費用之依據：民事訴訟法第79條。
中　　華　　民　　國　　111 　年　　5 　　月　　20　　日
                  桃園簡易庭  法  官  張明宏
以上為正本係照原本作成。
如不服本判決，應於送達後20日內，向本院提出上訴狀並表明上
訴理由，如於本判決宣示後送達前提起上訴者，應於判決送達後
20日內補提上訴理由書（須附繕本）。
如委任律師提起上訴者，應一併繳納上訴審裁判費。   
中　　華　　民　　國　　111 　年　　5 　　月　　20　　日
                              書記官  石曉芸
附表
折舊時間           金額
第1年折舊值        1,400×0.206=288
第1年折舊後價值    1,400-288=1,112
第2年折舊值        1,112×0.206=229
第2年折舊後價值    1,112-229=883
第3年折舊值        883×0.206=182
第3年折舊後價值    883-182=701
第4年折舊值        701×0.206=144
第4年折舊後價值    701-144=557
第5年折舊值        557×0.206=115
第5年折舊後價值    557-115=442
第6年折舊值        442×0.206×(6/12)=46
第6年折舊後價值    442-46=396